臺灣臺北地方法院民事簡易判決
                                  110年度北簡字第13768號
原      告  開蘭有限公司

法定代理人  方素蝶  
訴訟代理人  陳俊宏律師
被      告  周瑞榮  
訴訟代理人  廖穎愷律師
上列當事人間請求給付票款事件，本院於民國110年10月28日言
詞辯論終結，判決如下：
    主    文
被告應給付原告新臺幣捌佰伍拾萬元，及自如附表所示利息起算
日起至清償日止，按年息百分之六計算之利息。
訴訟費用新臺幣捌萬伍仟壹佰伍拾元由被告負擔。
本判決得假執行。但被告如以新臺幣捌佰伍拾萬元預供擔保後，
得免為假執行。
    事實及理由
壹、程序方面：
    原告原起訴請求被告給付原告新臺幣（下同）600萬元及利
    息（見本院卷第7頁），訴訟進行中，嗣變更為請求被告給
    付850萬元及利息（見本院卷第39頁），為民事訴訟法第255
    條第1項第2款、第3款所許，合先敘明。
貳、實體方面：　　
一、原告主張其持有被告所簽發如附表所示面額100萬元、250萬
    元、250萬元、250萬元之支票4紙（下稱系爭支票），詎原
    告於民國110年6月30日、同年7月15日、同年8月16日、同年
    9月15日向付款人為付款之提示，竟遭退票，為此起訴請求
    被告給付票款等語。並聲明：1.如主文第1項所示。2.願供
    擔保請准宣告假執行。
二、被告則以：訴外人英雄文旅股份有限公司(下稱英雄公司)向
    原告承租台北市○○區○○路0段00號房屋，用以經營台北英雄
    文旅旅店(下稱英雄旅店)，系爭支票為支付租金所開立之票
    據。英雄公司最大股東為訴外人新寶發工程有限公司，該公
    司負責人係訴外人張易新，英雄旅店實際由張易新所經營，
    被告並無任何股份，僅因張易新以其個人有票信問題，不適
    擔任英雄公司負責人為由，要求被告擔任英雄公司董事及董
    事長職務，並提供私人票據供英雄公司使用，被告因誤信張
    易新為殷實商人一時不查而同意。由於英雄旅店經營不善，
    致以被告為發票人之支票陸續跳票，被告要求張易新將票款
    存入被告發票帳戶，使執票人得以兌現票款，但張易新多次
    以疫情關係沒進帳為由塘塞，系爭支票應由實際經營英雄旅
    店之張易新負責清償。原告依票據關係對被告請求給付票款
    ，另基於租賃關係對英雄公司請求遷讓房屋及不當得利，並
    聲請強制執行，應已取得部分清償，且英雄公司於訂立租約
    時曾給付押金500萬元，於租賃關係終止後，原告應予以返
    還，此部分亦應予扣除等語，資為抗辯。並聲明：1.原告之
    訴駁回。2.如受不利判決，願供擔保請准宣告免為假執行。
三、得心證之理由：
　㈠按在票據上簽名者，依票上所載文義負責。發票人應照票據
    文義擔保支票之支付。執票人向支票債務人行使追索權時，
    得請求自為付款提示日起之利息，如無約定利率者，依年利
    六釐計算。票據法第5條第1項、第126條、第133條分別定有
    明文。查原告主張其持有被告所簽發如附表所示面額100萬
    元、250萬元、250萬元、250萬元之系爭支票4紙，於110年6
    月30日、同年7月15日、同年8月16日、同年9月15日向付款
    人為付款之提示，分別以存款不足，或存款不足及拒絕往來
    戶為由遭退票之事實，業據其提出支票及退票理由單等件為
    證(見本院卷第15至21頁、第43至45頁)，堪信為真實。本件
    被告既為系爭支票之發票人，即應依票上所載文義負發票人
    之責任，是原告請求被告給付票款共計850萬元，及自如附
    表所示利息起算日即110年7 月1日、同年7月16日、同年8月
    16日、同年9月16日起至清償日止，按年息6％計算之利息，
    應屬有據。
　㈡被告雖辯稱：被告因誤信張易新為殷實商人，而同意擔任英
    雄公司董事及董事長職務，並提供被告私人票據供英雄公司
    使用，由於英雄旅店經營不善，致以被告為發票人之支票陸
    續跳票，被告要求張易新將票款存入被告發票帳戶，使執票
    人得以兌現票款，但張易新多次以疫情關係沒進帳為由塘塞
    等語，但為原告否認。且若票據債務人以自己與執票人間所
    存抗辯之事由，對抗執票人，依票據法第13條規定觀之，固
    非法所不許，惟仍應先由票據債務人就該抗辯事由負舉證之
    責任，然被告上述所辯之事實，僅涉其與英雄公司或張易新
    間內部關係，自非屬其與原告間得抗辯之事由，應不得據以
    對抗執票人即原告。
　㈢又被告辯稱：原告依票據關係對被告請求給付票款，另基於
    租賃關係對英雄公司請求遷讓房屋及不當得利，並聲請強制
    執行，應已取得部分清償，此部分應予扣除等語，被告雖提
    出執行命令為證(見本院卷第89至91頁)，但原告否認已受清
    償。觀諸該執行命令，係顯示本院110年度司執字第96409號
    債權人即原告與債務人英雄公司間遷讓房屋等強制執行事件
    ，債權人聲請就債務人英雄公司對第三人之存款債權，在9,
    712,065元及執行費77,697元之範圍內予以扣押，本院民事
    執行處雖已於110年10月4日核發執行命令，扣押英雄公司對
    國泰世華商業銀行西松分公司、元大商業銀行西門分公司之
    存款債權，然經本院調閱本院110年度司執字第96409號執行
    卷宗，該執行卷內尚無扣押存款後之銀行回函，則英雄公司
    對國泰世華商業銀行西松分公司、元大商業銀行西門分公司
    究有無存款債權仍不明，且縱若有存款債權存在，本院執行
    處既尚未核發移轉命令或支付轉給命令，應認原告確實尚未
    因執行而受任何清償，被告辯稱本件票款應扣除原告因上開
    執行已受清償部分，尚非可採。
　㈣至被告辯稱：英雄公司於訂立租約時曾給付押金500萬元，於
    租賃關係終止後，原告應予以返還，此部分應予扣除等語。
    然查，原告以公證書為執行名義聲請對英雄公司聲請強制執
    行遷讓房屋部分，業經本院執行處裁定駁回其執行之聲請，
    原告另行訴請英雄公司遷讓房屋等情，已據原告陳明，並經
    本院調閱本院110年度司執字第96409號執行卷宗查明屬實，
    足見承租人即英雄公司(見本院卷第112至117頁房屋租賃契
    約書)尚未將其向原告承租之系爭房屋返還原告，則其相當
    租金之不當得利、違約金等債務仍持續增加中。而押租金在
    擔保承租人租金之給付及租賃債務之履行，本件承租人英雄
    公司既尚未將其向原告承租之系爭房屋返還原告，英雄公司
    即尚無請求出租人返還押租金或以押租金扣抵欠租等債務之
    權利，是被告辯稱本件票款應扣除押租金500萬元云云，亦
    非可取。
四、從而，原告依票據之法律關係，請求被告給付票款850萬元
    ，及自如附表所示利息起算日起至清償日止，按年息6％計算
    之利息，為有理由，應予准許。
五、本件為判決之基礎已臻明確，兩造其餘主張、陳述並所提證
    據，經審酌後，認均與本件之結論無礙，爰不再一一論述，
    併予敘明。
六、本件係就民事訴訟法第427條訴訟適用簡易程序所為被告敗
    訴之判決，依同法第389條第1項第3款規定，應依職權宣告
    假執行。被告陳明願供擔保請准宣告免為假執行，經核亦無
    不合，爰酌定相當擔保金額，併宣告之。
七、本件訴訟費用額，依後附計算書確定如主文第2 項所示金額
    。
中　　華　　民　　國　　110 　年　　11　　月　　11　　日
              臺灣臺北地方法院臺北簡易庭
                                  法  官  羅富美
計算書：
項        目             金  額（新臺幣）    備    註
第一審裁判費             85,150元
合        計             85,150元

附表：
編號 支票號碼 票 面 金 額（新臺幣） 發   票   日 利息起算日 付款人 1 AA0000000 100萬元 110年6月30日 110年7月1日 農業金庫營業 部 2 AA0000000 250萬元 110年7月15日 110年7月16日 同上 3 AA0000000 250萬元 110年8月15日 110年8月16日 同上 4 AA0000000 250萬元 110年9月15日 110年9月16日 同上 
以上判決正本係照原本作成。
如對本判決上訴，須於判決送達後20日內向本庭（臺北市○○○路0
段000巷0號）提出上訴狀 (須按他造當事人之人數附繕本）。
中　　華　　民　　國　　110 　年　　11　　月　　11　　日
                                  書記官  陳鳳瀴